臺灣桃園地方法院刑事判決　　　　　　　　　　　　　九十年度易字第二四五九號
　　公　訴　人　臺灣桃園地方法院檢察署檢察官
　　被　　　告　己○○
　　被　　　告　乙○○
　　被　　　告　戊○○
　　被　　　告　丙○○
　　被　　　告　甲○○
　　被　　　告　子○○
　　被　　　告　丁○○
　　被　　　告　癸○○
　　被　　　告　壬○○
　　被　　　告　辛○○
右列被告等因賭博案件，經檢察官提起公訴（九十年度偵字第四七三五號），本院判
決如左：
    主  文
辛○○共同以賭博為常業，處有期徒刑陸月，如易科罰金，以參佰元折算壹日；扣案
賭博性電動玩具雙魚座機台參拾壹台（含ＩＣ板參拾壹片）、銀龍小瑪琍變異體機台
貳台（含ＩＣ板貳片）、王牌對決機台參台（含ＩＣ板參片）、賓果馬戲團機台壹台
（含ＩＣ板玖片）、跑馬捌人座機台壹台（含ＩＣ板玖片）、新臺幣拾貳萬肆仟元、
鑰匙肆支，均沒收。
乙○○、己○○共同以賭博為常業，各處有期徒刑肆月，如易科罰金，均以參佰元折
算壹日；扣案賭博性電動玩具雙魚座機台參拾壹台（含ＩＣ板參拾壹片）、銀龍小瑪
琍變異體機台貳台（含ＩＣ板貳片）、王牌對決機台參台（含ＩＣ板參片）、賓果馬
戲團機台壹台（含ＩＣ板玖片）、跑馬捌人座機台壹台（含ＩＣ板玖片）、新臺幣拾
貳萬肆仟元、鑰匙肆支，均沒收。
丙○○、癸○○、壬○○連續在公眾得出入之場所賭博財物，各處罰金伍仟元，如易
服勞役，均以參佰元折算壹日；扣案賭博性電動玩具雙魚座機台貳拾柒台（含ＩＣ板
貳拾柒片）、銀龍小瑪琍變異體機台貳台（含ＩＣ板貳片）、王牌對決機台壹台（含
ＩＣ板壹片）、賓果馬戲團機台壹台（含ＩＣ板玖片）、跑馬捌人座機台壹台（含Ｉ
Ｃ板玖片）、新臺幣拾貳萬肆仟元，均沒收。
戊○○、丁○○、甲○○、子○○均無罪。
    事  實
一、辛○○基於常業賭博之犯意，在公眾得出入之桃園市○○路四八巷五一號一樓僑
    大遊樂場（業依電子遊戲場業管理條例之規定辦理營利事業登記，經桃園縣政府
    核發營利事業登記證及電子遊藝場營業級別證），自民國八十七年間起，擺設賭
    博性電動玩具雙魚座機台三十一台（含ＩＣ板三十一片）、銀龍小瑪琍變異體機
    台二台（含ＩＣ板二片）、王牌對決機台三台（含ＩＣ板三片）、賓果馬戲團機
    台一台（含ＩＣ板九片）、跑馬捌人座機台壹台（含ＩＣ板九片）等，並於九十
    年一月十五日起雇用己○○、自九十年二月中旬起雇用乙○○，共同基於以賭博
    為常業之犯意聯絡，分別由乙○○擔任現場負責人，己○○擔任開分員，共同與
    不特定賭客對賭，其方式為賭客交付現金以一比一、一比二、一比十之比例要求
    開分員開分（視機器種類不同而定），再以押分方式把玩前開電動玩具而與機具
    對賭，如押中可贏取倍數不等之分數，如不中則押注之分數被機器沒入而歸店方
    （辛○○）所得，待賭客不再玩時，可依據機具顯示之分數洗分，並按一分換取
    新臺幣（下同）十元現金之比率向店方兌換現金，辛○○即藉賭客中彩之劣勢，
    從中牟利，乙○○每月則可受領薪資二萬二千元，己○○受領二萬五千元薪資，
    均倚此為業而恃以為生；而丙○○、癸○○、壬○○等先後於不詳時間至上開僑
    大遊藝場，以店內所擺設之賭博性電動玩具與店方賭博財物，且丙○○及癸○○
    於九十一年三月十三日二十三時許，壬○○於同年月十四日凌晨一時許，再度至
    「僑大遊藝場」把玩上開電動賭博機具。嗣於九十年三月十四日一時四十五分許
    ，警員黃如淵喬裝賭客前往上址以一千元向開分員己○○開一百分，共開四次分
    ，賭玩雙魚座機台，於積分累計至七百分時（公訴人誤載為三千分），其即向己○○表示不玩了，己○○即將黃如淵所把玩之機台洗分，並告知乙○○所得之積
    分，要黃如淵至僑大遊藝場外等候，待黃如淵至僑大遊藝場外，乙○○立將七千
    元交予黃如淵，而當場為警查獲，同時查獲丙○○、癸○○、壬○○等人在現場
    賭博財物，並扣得當場賭博之器具即賭博性電動玩具雙魚座機台二十七台（含Ｉ
    Ｃ板二十七片）、銀龍小瑪琍變異體機台二台（含ＩＣ板二片）、王牌對決機台
    一台（含ＩＣ板一片）、賓果馬戲團機台一台（含ＩＣ板九片）、跑馬捌人座機
    台一台（含ＩＣ板九片），另有未插電而預備供賭博用之雙魚座機台四台（含Ｉ
    Ｃ板四片）、王牌對決機台二台（含ＩＣ板二片），及辛○○所有且供常業賭博
    所用之鑰匙四支，並在己○○、乙○○身上分別查獲兌換賭資三萬二千五百元、
    八萬四千五百元，及兌換予庚○○○○之七千元。
二、案經桃園縣警察局桃園分局報告臺灣桃園地方法院檢察署檢察官偵查起訴。
    理  由
壹、有罪部分（被告辛○○、己○○、乙○○、丙○○、癸○○、壬○○）：
一、訊據被告辛○○對於前揭時間開設經營僑大遊藝場，被告己○○、乙○○對於前
    述期間起分任該店之開分員、現場負責人等情，固均坦認不諱，惟均矢口否認有
    常業賭博之犯罪行為，被告辛○○辯稱：店內並無兌換現金之情事云云，被告己○○則辯稱：伊只負責開分、洗分，店內不能以積分換現金云云，被告乙○○則
    辯解稱：客人於機台所得之分數，不可兌換現金予客人，當日兌換予警員之現金
    七千元，僅係其個人私底下的行為，與店家無關云云；而被告丙○○、癸○○、
    壬○○雖坦承有於右揭時、地，數次在公眾得出入之場所把玩電子遊戲機之事實
    ，惟均矢口否認有賭博行為，並辯稱：前往上址把玩電動玩具純係娛樂，查獲前
    去過幾次，未曾向店家以贏得之分數兌換現金，只有聽說該店可兌換現金，沒有
    賭博云云。
二、經查：
    (一)被告辛○○設在桃園市○○路四八巷五一號一樓之「僑大遊藝場」，其內所擺
      設之賭博性電動玩具雙魚座機台三十一台、銀龍小瑪琍變異體機台二台、王牌
      對決機台三台、賓果馬戲團機台一台、跑馬捌人座機台一台，其中除雙魚座機
      台四台、王牌對決機台二台未插電外，其餘插電營業，且螢幕清晰、功能正常
      ，且於店方檢示過身分證件後任何人均得出入一情，為被告乙○○所自承，復
      有桃園縣警察局執行逕行搜索結果報告書、搜索扣押證明筆錄、現場紀錄各一
      份以及現場照片八張在卷足參（見偵卷第五一頁至第五四頁、第六十頁至第六
      三頁），顯見該址確為公眾均得出入之場所，且截至查獲之際均有對外營業。
      另上開電動賭博機具之賭玩方式，為賭客視機器種類而定分別先以一比一、一
      比二或一比十之比例向被告己○○開分，再以押分方式把玩前開電動玩具，憑
      運氣與上開電動賭博機具對賭，機具則以不特定之機率顯示是否中獎，若押中
      則得倍數不等之積分，否則押注之分數由機器沒入而歸店方所得，此業據被告
      己○○、乙○○、丙○○、壬○○、癸○○於警訊時均供陳甚明，核與證人即
      喬裝員警黃如淵所述相符（見本院九十一年十月二日訊問筆錄），而堪信為真
      實。則客人至「僑大遊藝場」把玩前開機具，其輸嬴之決定，於賭客押注後，
      純靠運氣，不須技巧，具射倖性，顯與一般益智型或須技巧之電動遊戲機具把
      玩方式不同，於法律上自不得為相同之評價。又以公告查禁之電動賭博機具賭
      博財物，即屬賭博行為，縱在合法登記之場所，以合法之機具從事射倖性之金
      錢財物輸嬴行為，亦屬賭博行為。被告辛○○經營之「僑大遊藝場」雖依規定
      辦理營利事業登記證，有經桃園縣政府核准該遊藝場經營之營利事業登記證乙
      紙附卷可稽，惟此僅係主管機關核准其為遊樂性電玩之經營，況該遊藝場之營
      業級別為「限制級」，如被告辛○○以之作為賭博性之經營，以合法之形式掩
      護非法，仍應受賭博罪之處罰。是被告辛○○以店內賭博性電動機具與賭客間
      輸贏之決定，即利益之歸屬，具射倖性，顯示該等機具自非僅供娛樂。
    (三)又被告乙○○於警訊初訊時即承認有將客人打完贏得之積分，兌換現金予客人
      之行為，然於警訊複訊、偵訊及本院調查時則翻異前詞而改口稱：無兌換現金
      之行為，且否認有兌換現金給喬裝員警黃如淵云云，卻又於本院最後審理時辯
      稱：其個人私底下有洗分換現金給喬裝員警之行為，但店裡規定不能換現金云
      云（見本院九十一年十月二十三日審理筆錄）。另被告己○○於警訊時亦坦承
      其工作為幫客人開分、洗分，並向被告乙○○交代所洗分數等語（見偵卷第十
      六頁至第十八頁），然其後即翻異前詞改稱：店內不能兌換現金，亦未跟被告
      乙○○說所洗分數云云（見本院九十年十二月六日訊問筆錄）。經查，渠二人
      於查獲之初在警訊中所為該等供述，互相吻合，並核與證人即喬裝員警黃如淵
      於本院調查時證稱：當天是跟被告己○○表示不玩了，被告己○○即幫其洗分
      ，期間己○○有離開一下，回來後就要其至外面等候，之後被告乙○○即拿現
      金七千元交給其等語相符（見本院九十年十二月六日及九十一年十月二日訊問
      筆錄），並有證人黃如淵所書立報告書一紙附卷可稽（見偵卷五十頁），復參
      以一般經驗法則，案發時之供述較少權衡利害得失或受他人之干預，比之事後
      翻異之詞，自較可採，是渠二人於為警查獲時所為供述應可信為真實而堪為採
      信，渠二人嗣改口所稱顯係卸責圖免之詞，自無足執之而否定渠等之前所供內
      容之真實性。是以，如僑大遊藝場內確無以積分兌換現金之情事，被告己○○
      於客人表示不玩後，逕與洗分即可，又何需將客人所得積分告知被告乙○○？
      又何需告知喬裝員警黃如淵至場外等候？又被告乙○○、己○○雖又辯稱當天
      係因喬裝員警硬要換現金，不得以情況下始私底下同意兌換現金云云，然此情
      為證人黃如淵所否認，且證人黃如淵與被告辛○○、乙○○、己○○等人均無
      恩怨，且該天係為執行國家公權力，懲治犯罪，當無設詞攀誣被告等人之理。
      至本件雖係警察以喬裝賭客之方式查獲，然誘捕偵查因被誘捕人產生犯罪決意
      之時機，尚可區分為「機會教唆」與「陷害教唆」，前者係指行為人原本即有
      犯罪之決意，警察僅係提供犯罪機會，行為人乃依其原本之決意而為符合犯罪
      構成要件之行為，後者係行為人本無犯罪之決意，因受警察之引誘，使行為人
      產生犯罪之決意，並進而為符合犯罪構成要件之行為，於機會教唆之情形下，
      行為人本即有犯罪之決意，警察僅係提供犯罪機會，而非誘發其犯罪之原因，
      在此情況下所取得之證據，即非無證據能力。綜上各節以觀，本件被告辛○○
      、己○○、乙○○本即具有賭博之犯意，警察僅係提供其犯罪機會，並非受警
      察之誘引始產生賭博之決意，警察在此情形下實施誘捕偵查所取得之證據自非
      無證據能力，附予說明。
    (四)再者，被告丙○○、癸○○、壬○○雖均否認有賭博行為，然查，被告丙○○
      於偵訊時自承：「聽說可以換錢，時間不允許我再待下去，有贏錢，我可能會
      換錢」等語（見偵卷第七二頁）；被告癸○○則自承：第一次去時雖輸了三千
      元，但因聽說可洗分所以又去玩，聽說若不玩剩下之分數可換錢等語（見偵卷
      第七二頁）；被告壬○○則自承：聽說可洗分，故若有贏想換現金等語（見偵
      卷第七一頁反面），更於本院調查時稱：第一次去以為是生面孔所以不能換錢
      ，第二次去是想說有來過，看能不能換錢等語（見本院九十年十二月四日訊問
      筆錄），顯見被告丙○○、癸○○、壬○○均曾聽說「僑大遊藝場」有兌換現
      金之情事，且主觀上均有意洗分兌換現金，雖或因未贏得分數，或因本件查獲
      時尚未玩完，而未有實際兌換現金，然賭博輸贏本即具射倖性，縱因未贏得分
      數而無兌換現金之行為，亦無解於渠等於公眾得出入之場所賭博財物之罪行。
      況本案經警查獲「僑大遊藝場」時，正值當日凌晨一時四十五分許，此際應係
      睡眠時間，又該店擺設之電動玩具既純為以押注之射倖方式決定輸贏，然被告
      丙○○、癸○○、壬○○等人卻願耗費金錢而熬夜把玩該處之電子遊戲機具，
      而辯稱僅為消遣、打發時間云云，衡情實難採信。
   綜上所述，被告辛○○、己○○、乙○○、丙○○、癸○○、壬○○等所為前開
   辯詞，均顯與事實不符而為圖卸之詞，不足採信。從而本件事證明確，上開被告
   等之犯行均已經證明，應依法論科。
二、按刑法上所規定之常業犯，只須有賴某種犯罪為業之意思而有事實之表現為已足
    ，非必以之為唯一之生活事業為必要，縱有其他職業，而仍恃該犯罪為生者，亦
    無礙於常業犯之認定（最高法院七十四年度台上字第六五五一號判決意旨參照）
    。本件被告辛○○擺設於僑大遊藝場內供賭博所用之電動賭博機具多達三十八台
    ，規模非謂不小，且持續經營，而被告己○○、乙○○並分別以每月二萬五千元
    、二萬二千元之代價受僱於被告辛○○，而在僑大遊藝場內擔任開、洗分及負責
    現場管理、清潔等工作，均據被告辛○○、乙○○、己○○等自承在卷，顯見渠
    等均有恃此為生而以之為常業之事實。核被告辛○○開設僑大遊藝場、被告己○○、乙○○受僱於辛○○而在僑大遊藝場內工作，均分擔部分賭博行為，並意欲
    以此為業而賴以維生，三人均係犯刑法第二百六十七條之常業賭博罪；又被告己○○、乙○○與辛○○間互有犯意之聯絡及行為之分擔，皆為共同正犯。至被告
    丙○○、癸○○、壬○○所為，則犯刑法第二百六十六條第一項前段之賭博罪。
    被告丙○○、癸○○、壬○○先後多次賭博犯行間，時間緊接，所犯罪名構成要
    件相同，顯係基於概括犯意反覆實施，為連續犯，應依刑法第五十六條規定，論
    以一罪並加重其刑；公訴人就被告丙○○、癸○○、壬○○，僅起訴渠等於九十
    年三月十四日為警查獲當次之賭博犯行，而漏未將被告丙○○、癸○○、壬○○
    除本次被查獲前之其餘賭博犯行論列，固有未洽，然其未加論列之賭博犯行，與
    已起訴者間，既有連續犯之裁判上一罪關係，應認均為起訴效力所及，本院自得
    併予審究，附此敘明。爰審酌被告辛○○公然擺設賭博性電動機具，易使賭客沉
    迷，以致荒廢工作，疏於照顧家庭，造成社會風氣之敗壞，而被告己○○、乙○○等為圖私利，無視法令禁制，受僱參與開賭博性電動玩具遊樂場之經營，甚為
    可訾，兼衡被告辛○○、己○○、乙○○、丙○○、癸○○、壬○○犯罪動機、
    目的、所用手段、所生危害，及犯後態度等一切情狀，分別量處如此主文所示之
    刑，並就被告辛○○、己○○、乙○○等所受宣告之有期徒刑諭知易科罰金之折
    算標準，及就被告丙○○、癸○○、壬○○所受宣告之罰金，諭知易服勞役之折
    算標準，資為懲儆。扣案賭博性電動玩具雙魚座機台二十七台（含ＩＣ板二十七
    片）、銀龍小瑪琍變異體機台二台（含ＩＣ板二片）、王牌對決機台一台（含Ｉ
    Ｃ板一片）、賓果馬戲團機台一台（含ＩＣ板九片）、跑馬捌人座機台一台（含
    ＩＣ板九片），均係當場賭博之器具（已插電且螢幕清晰），另賭資共計十二萬
    四仟元（於被告己○○身上查獲之三萬二千五百元、被告乙○○身上查獲之八萬
    四千五百元、以及被告乙○○兌換給證人黃如淵之七千元）則係兌換籌碼處之財
    物，均應依刑法第二百六十六條第二項之規定對被告辛○○、己○○、乙○○、
    丙○○、癸○○、壬○○等人宣告沒收之。而扣案之鑰匙四支，為上開電動賭博
    機具之開分鑰匙，為被告辛○○所有且交被告己○○保管，業據被告己○○、辛○○供陳在卷（見本院九十一年十月二十三日審理筆錄），另扣案賭博性電動玩
    具雙魚座機台四台（含ＩＣ板四片）、王牌對決機台二台（含ＩＣ板二片），雖
    於查獲時未插電，然螢幕清晰，且置於「僑大遊藝場」內，未於其他電動賭博機
    具區隔，業據被告乙○○於警訊中供陳甚明，顯係供渠等經營該賭博性電玩店所
    藉助利用之工具，復均屬被告辛○○所有，自為供或預備供犯罪所用之物，均爰
    依刑法第三十八條第一項第二款之規定，對被告辛○○、己○○、乙○○併予宣
    告沒收。另扣案之日報表一張，被告均否認為渠等所有，且非屬違禁物，爰不予
    宣告沒收，附此敘明。
貳、無罪部分（被告戊○○、丁○○、甲○○、子○○）：
一、公訴意旨另略以：被告戊○○、丁○○、甲○○、子○○等於九十年三月十四日
    凌晨一時許，於被告辛○○所經營之「僑大遊藝場」（位於桃園縣桃園市○○路
    四八巷五一號一樓）內把玩電動機具而賭博財物，經警查獲，因認被告戊○○、
    丁○○、甲○○、子○○均涉犯刑法第二百六十六條第一項前段之賭博罪嫌。
二、按犯罪事實應依證據認定之，無證據不得推定其犯罪事實；又不能證明被告犯罪
    者，應諭知無罪之判決；刑事訴訟法第一百五十四條、第三百零一條第一項分別
    定有明文。又犯罪事實之認定，應憑真實之證據，倘證據是否真實尚欠明確，自
    難以擬制推測之方法，為其判斷之基礎；而認定犯罪事實之證據係指足以認定被
    告確有犯罪行為之積極證據而言，該項證據自須適合於被告犯罪事實之認定，始
    得採為斷罪資料（參照最高法院五十三年臺上字第六五六號、二十九年上字第三
    一○五號判例）。且刑事訴訟上證明之資料，無論其為直接或間接證據，均須達
    於通常一般之人均不致有所懷疑，而得確信其為真實之程度，始得據為有罪之認
定，若其關於被告是否犯罪之證明未能達此程度，而有合理懷疑之存在，致使無
    從形成有罪之確信，根據「罪證有疑，利於被告」之證據法則，即不得遽為不利
    被告之認定（參照最高法院七十六年臺上字第四九八六號判例）。
三、本件公訴人認被告戊○○、丁○○、甲○○、子○○涉犯前開賭博罪嫌，無非係
    以上述四名被告等均不否認為僑大遊藝場之客人，且據喬裝之員警陳述甚詳及有
    扣案物可佐等為其論斷依據。然：
    (一)訊據被告戊○○固坦承於前揭時間在警察查獲僑大遊藝場時在場，惟堅決否認
      有何賭博之犯行；辯稱：伊係至該處欲找被告乙○○，並未把玩電動賭博機具
      等語。經查：共同被告己○○雖曾於警訊及本院調查時供陳：店內有一綽號「
      菁仔」即為戊○○之開分員，但其只是偶爾來幫忙，未領薪水云云（見偵卷第
      一六頁反面、九十一年九月十三日訊問筆錄），然此以為被告戊○○所堅詞否
      認，遍查全卷亦無其他補強證據可佐證故同被告己○○上述所言為真實，則被
      告己○○所為指述，是否得採已非無疑。況被告己○○並未供陳被告戊○○有
      在現場把玩賭博性電動玩具之情事，且被告戊○○於警訊及本院始終供陳：伊
      係至該店找被告乙○○，且否認有把玩電動賭博機具等語（偵卷第二七頁至第
      二九頁、本院九十年十二月四日、九十一年九月十三日訊問筆錄），並核與被
      告乙○○所述相符，參以該處所屬公眾得出入之場所，任何人均得自由進出，
      是被告戊○○謂係至該店內訪友找人，與事理並不相違，因之被告戊○○所辯
      即非無據。更何況警方查獲當天在場之被告丙○○、壬○○、癸○○、甲○○
      、子○○、丁○○等，乃至喬裝查獲員警黃如淵，均無人指證被告戊○○有在
      場把玩電動機具或是替渠等開分、洗分。是以本件既未當場查獲被告戊○○有
      在該處把玩上開賭博性電動玩具，尚無法僅因被告戊○○同在該處被警查獲，
      即遽予推定其有在該處賭博之犯行。
    (二)另訊據被告甲○○、子○○、丁○○固坦承有前往「僑大遊藝場」把玩上開機
      具，然均堅詞否認有何賭博行為，被告甲○○係辯稱：第一次到該店玩，尚未
      玩完即被查獲等語；而被告子○○辯稱：第一次到該店玩，純為消遣，沒有任
      何輸贏等語；被告丁○○則以：玩過兩次，都沒有兌換金錢等語置辯。而查本
      件公訴人認為被告甲○○、子○○、丁○○三人涉有上開賭博之犯行，無非僅
      係以喬裝員警黃如淵之報告書內容及扣案物品為主要憑據，然詳觀卷附之喬裝
      員警黃如淵報告書，均未發現有任何指證被告甲○○、丁○○、子○○三人曾
      洗分以兌換現金，或知悉僑大遊藝場內有洗分兌換現金之賭博行為，且查共同
      被告辛○○、己○○、乙○○亦無任何人指稱被告甲○○、子○○、丁○○三
      人有何洗分以兌換現金之情事，況「僑大遊藝場」乃係經桃園縣政府審查通過
      並核發有營業執照之遊藝場，則被告甲○○、子○○、丁○○三人在客觀上乃
      係處在於由政府已核准營業之正當場所內以付費把玩場內電動機具之合法行為
      狀態，如並未曾有何洗分要求兌換現金之情事，則於主觀上應無何賭博之犯意
      ，即未能完全該當於賭博之構成要件行為，自不能遽以賭博罪名相繩。此外，
      並無積極證據足認被告甲○○、子○○、丁○○三人知情而以金錢輸贏為目的
      ，而藉把玩上開機台與被告辛○○、己○○、乙○○對賭，即與賭博罪之構成
      要件有間。
四、從而，公訴人認被告戊○○、甲○○、子○○、丁○○涉犯賭博罪嫌，所為之舉
    證尚不足為上開被告等四人有罪之認定；此外，復查無積極證據足認被告四人有
    被訴之前開罪行，既不能證明被告四人犯罪，揆諸前開說明，自應依法為被告戊○○、甲○○、子○○、丁○○無罪之諭知。
五、被告子○○經合法通知，無正當理由不到庭，惟本院認應對其為無罪之諭知，爰
    不待其陳述逕行判決。
六、另台灣桃園地方法院檢察署九十年度偵字第一五六七九號併案意旨略以：被告戊○○在桃園縣桃園市○○路一三三號一、二樓瘋馬遊藝場，為警查獲其涉犯刑法
    第二百六十七條常業賭博罪。惟本件被告戊○○既應諭知無罪，即與檢察官移請
    併辦部分，無連續犯之裁判上一罪關係可言，本院無從併予審理，該併辦部分自
    應退回台灣桃園地方法院檢察署由檢察官另行偵辦，附此敘明。
據上論斷，應依刑事訴訟法第二百九十九條第一項前段、第三百零一條第一項、第三
百零六條，刑法第二十八條、第五十六條、第二百六十七條、第二百六十六條第一項
前段、第二項、第四十一條第一項前段、第四十二條第二項、第三十八條第一項第二
款，罰金罰鍰提高標準條例第一條前段、第二條，判決如主文。
本案經檢察官王以文到庭執行職務。
中      華      民      國      九十一      年    十一    月    六      日
                                臺灣桃園地方法院刑事第六庭
                                    審判長法  官  周政達
                                          法  官  潘進順
                                          法  官  何俏美
右正本證明與原本無異。
如不服本判決，應於判決送達後十日內向本院提出上訴狀( 應附繕本 )，上訴於
臺灣高等法院。
          書記官  王泰元
中      華      民      國       九十一     年    十一    月     八     日
附錄：本判決論罪科刑法條全文
刑法第二百六十七條
以賭博為常業者，處二年以下有期徒刑，得併科一千元以下罰金。
刑法第二百六十六條
在公共場所或公眾得出入之場所賭博財物者，處一千元以下罰金。但以供人暫時娛樂
之物為賭者，不在此限。
（罰金刑部分，另應依罰金罰鍰提高標準條例提高十倍）
